# 问题求助

提问人：xiaomeizi 时间：2021-07-18 08:05:07
咨询陈版主一个问题：如果通过一致行动协议等方式实现了实质控制，由原来的权益法改成成本法核算，持股比例不变，合并报表层面对长期股权投资进行调整，按照评估后的公司的公允价值价值计量，造成与账面价值的差异很大并计入投资收益，这样处理合适吗

回答人：chenyiwei
按照准则要求是这样处理的。根据《财政部关于执行企业会计准则的上市公司和非上市企业做好 2010 年年报工作的通知》（财会[2010]25号）：“仅通过合同而不是所有权份额将两个或者两个以上单独的企业(或特殊目的主体)合并形成一个报告主体的企业合并，也应当按照《企业会计准则第 20 号——企业合并》第五条至第十九条的规定进行会计处理”。
上述处理结果符合合并报表层面“跨越会计处理界线”的处理原则，即视同按公允价值处置原持有的对被投资方无控制权的股权投资，随即按公允价值购入一项具有控制权的投资。
但是，实务中首先需要关注的问题是：仅仅通过一致行动协议即认为具备了控制权，该结论是否合理？